Inventaris van het archief van de Ronde Tafel Conferentie Indonesië, 1949 (1950)
Nationaal Archief, Den Haag
- Organisatorische en technische aangelegenheden, I.
  - Registratuurplan van het archief van het secretariaat-generaal., Z.j. (1950); 19; 1 omslag.
- Politiek inhoudelijke aangelegenheden, II.
  - Correspondentie, A.
    - Correspondentie betreffende politiek inhoudelijke aangelegenheden, augustus 1949 - mei 1950, en betreffende organisatorische en technische aangelegenheden, november 1949 - mei 1950; 20-22; 2 pakken en 1 omslag.
      - Politiek inhoudelijke aangelegenheden (RTC/III) 1949 augustus - oktober, 20
      - Politiek inhoudelijke en organisatorische en technische aangelegenheden (RTC/ IV). 1949 oktober - 1950 mei, 21
      - Nieuw-Guinea (RTC/ V) 1949 augustus - oktober, 22; 1 omslag.
      - 'Agenda administratieve sector', indicateur op de organisatorische en technische en op de politiek inhoudelijke correspondentie van het secretariaat-generaal over de periode maart 1949 - September 1950., 12; 1 deel.
    - Klapper op de correspondentie betreffende politiek inhoudelijke aangelegenheden over de periode augustus - oktober 1949., 23; 1 deel.
      Bijgehouden tot en met oktober 1949.
  - Voorlichting, B.
    - "Ronde Tafel Conferentie. Feiten en Documenten", uitgave van het secretariaat-generaal. Gedrukt, 's-Gravenhage, 1949; 24; 3 delen.
    - 'Mededelingen', persberichten van het secretariaat-generaal betreffende het verloop van de besprekingen ter Ronde Tafel Conferentie, waaronder weekoverzichten. Gestencild, augustus - oktober 1949; 25; 1 omslag.
    - 'Communiques', persberichten van het secretariaat-generaal betreffende de besprekingen in de Centrale Commissie. Gestencild, augustus - november 1949; 26; 1 omslag.
    - "Resultaten van de Ronde Tafel Conferentie zoals aanvaard tijdens de tweede algemene vergadering welke op 2 november 1949 werd gehouden in de Ridderzaal te 's-Gravenhage", uitgave van het secretariaat-generaal. Gedrukt, 's-Gravenhage, 27; 3 delen.
    - Ontwerp constitutie van de Republiek der Verenigde Staten van Indonesië, uitgave van het secretariaat-generaal. Gedrukt, 's-Gravenhage., 1949; 28; 1 deel.
      Bijlage bij inventarisnummer 27.
  - Besprekingen ter conferentie, C.
    - Reglement van orde, 1.
      - Concepten, gewijzigde concepten en definitieve versie van het reglement van orde voor de Ronde Tafel Conferentie. Deels gestencild en gedrukt, augustus 1949; 29; 1 omslag.
    - Samenstelling van de commissies, 2.
      - Lijsten van de leden en medewerkers der delegaties bij de Ronde Tafel Conferentie. Gestencild, augustus 1949; 30; 1 omslag.
      - Lijsten van de samenstelling der commissies en subcommissies; met een schema. Gestencild, augustus 1949; 31; 1 omslag.
    - Plenaire vergaderingen, 3.
      - Convocaties, agenda's en notulen van de eerste en tweede a1gemene vergadering van de Ronde Tafel Conferentie op 23 augustus respectievelijk. Gestencild en gedrukt., 2 november 1949; 32; 1 omslag.
      - Teksten van redevoeringen gehouden tijdens de eerste en tweede algemene vergadering. Deels gedrukt, november 1949; 33; 1 omslag.
      - Presentielijsten van de tweede algemene vergadering., 2 november 1949; 34; 1 omslag.
    - Wezkzaamheden van de commissies, 4.
      - De Centrale Commissie, a.
        - Convocaties en agenda's van de vergaderingen van de Centrale Commissie; met bijlagen. Gestencild, september - november 1949; 35-37; 3 pakken.
          - Nederlandse tekst., 35
          - Maleise tekst., 36
          - Engelse tekst., 37
        - Verslagen van de vergaderingen van de Centrale Commissie; met bijlagen. Gestencild, augustus - november 1949; 38-40; 3 pakken.
          - Nederlandse tekst., 38
          - Maleise tekst., 39
            Incompleet.
          - Engelse tekst., 40
        - Memoranda uitgegaan van de Centrale Commissie. Gestencild, augustus - september 1949; 41; 1 omslag.
        - Tussentijdse rapporten van de Centrale Commissie over de verrichte werkzaamheden van de commissie; met bijlagen. Gestencild, september 1949; 42; 1 omslag.
        - Verslagen van de vergaderingen van subcommissie I van de Centrale Commissie betreffende het uitbrengen van advies over het horen van minderheden en vertegenwoordigers van waardevolle belangen. Gestencild, september 1949; 43; 1 omslag.
        - Reglement van orde voor subcommissie II van de Centrale Commissie voor het horen van degenen die zich als vertegenwoordigers van waardevolle belangen bij de Ronde Tafel Conferentie hebben aangemeld. Gestencild, September 1949; 44; 1 omslag.
        - Verslagen van de vergaderingen van subcommissie II van de Centrale Commissie; met bijlagen. Gestencild, september - oktober 1949; 45-47; 3 omslagen.
          - Nederlandse tekst., 45
          - Maleise tekst., 46
          - Engelse tekst., 47
        - Verslagen van de hoorzittingen van subcommissie II van de Centrale Commissie voor degenen die zich als vertegenwoordigers van waardevolle belangen bij de Ronde Tafel Conferentie hebben aangemeld. Gestencild, oktober 1949; 48; 1 pak.
      - De Commissie voor Staatkundige en Staatsrechtelijke Aangelegenheden, b.
        - Verslagen van de vergaderingen van de Commissie voor Staatkundige en Staatsrechtelijke Aangelegenheden. Gestencild, augustus en november 1949; 49; 1 omslag.
        - Wekelijkse verslagen van de werkzaamheden van de Commissie voor Staatkundige en Staatsrechtelijke Aangelegenheden. Gestencild, augustus - november 1949; 50; 1 pak.
        - Tussentijds rapport over de stand van zaken in de Commissie voor Staatkundige en Staatsrechtelijke Aangelegenheden; met bijlagen. Gestencild, oktober 1949; 51; 1 omslag.
        - Verslagen van de vergaderingen van de werkgroep uit subcommissie I, sectie A 'Nationaliteit en Burgerschap' betreffende het zelfbeschikkingsrecht. Gestencild, oktober 1949; 52; 2 stukken.
        - Verslagen van de vergaderingen van de werkgroep uit subcommissie I, sectie A 'Nationaliteit en Burgerschap' betreffende het horen van vertegenwoordigers van de Nederlandse minderheden en van vertegenwoordigers van waardevolle belangen. Gestencild, oktober 1949; 53; 1 omslag.
        - Wekelijkse verslagen van informele besprekingen tussen de voorzitters van de delegaties in subcommissie I, sectie A 'Nationaliteit en Burgerschap betreffende de 'beginselen van toescheiding van Nederlandse onderdanen'. Gestencild, september - oktober 1949; 54; 1 omslag.
        - Verslag van de informele vergadering van 6 oktober 1949 van subcommissie I, sectie B 'Nieuw Guinea'. Gestencild, 55; 1 stuk.
        - Verslagen van de vergaderingen van de werkgroep uit subcommissie I, sectie B 'Nieuw Guinea'. Gestencild, oktober 1949; 56; 3 stukken.
        - Rapport van de werkgroep uit subcommissie I, sectie B 'Nieuw Guinea' betreffende het vraagstuk of Nieuw Guinea al dan niet deel zal uitmaken van de Verenigde Staten van Indonesië., 20 oktober 1949; 57; 1 stuk.
        - Verslag van de vergadering van subcommissie I, sectie C "Zelfbesturen'. Gestencild, 27 oktober 1949; 58; 1 stuk.
        - Verslagen van de vergaderingen van de werkgroep uit subcommissie III 'Buitenlandse betrekkingen'. Gestencild, september 1949; 59; 2 stukken.
      - De Commissie voor Financiële en Economische Aangelegenheden, c.
        - Agenda's en verslagen van de vergaderingen van de Commissie voor Financiële en Economische Aangelegenheden; met bijlagen. Gestencild, augustus - november 1949; 60; 1 omslag.
        - Wekelijkse verslagen van de werkzaamheden van de Commissie voor Financiële en Economische Aangelegenheden; met bijlagen. Gestencild, augustus - november 1949; 61; 1 omslag.
        - Tussentijdse rapporten over de stand van zaken in de Commissie voor Financiële en Economische Aangelegenheden; met bijlagen. Gestencild, september - november 1949; 62; 1 omslag.
        - Rapport van de Commissie voor Financiële en Economische Aangelegenheden aan de Centrale Commissie betreffende de stand van besprekingen. Gestencild, 23 September 1949; 63; 1 stuk.
        - Aide-memoire van de Indonesische delegaties betreffende een aantal financieel-economische geschilpunten; met aanvullingen. Gestencild, 10 oktober 1949; 64; 1 omslag.
        - Verslagen van de vergaderingen van de versterkte Commissie van Negen betreffende de bereikte resultaten in de verschillende subcommissies van de Commissie voor Financiële en Economische Aangelegenheden. Gestencild, september - oktober 1949; 65; 1 omslag.
        - Convocaties, agenda's en verslagen van de vergaderingen van Subcommissie II 'Zakelijke rechten'. Gestencild,., september - oktober 1949; 66; 1 omslag.
        - Verslag van de vergadering van 18 oktober 1949 van de werkgroep Transport uit subcommissie II 'Zakelijke rechten'. Concept en afschrift, 67; 2 stukken.
        - Verslagen van de vergaderingen van subcommissie III 'Handelspolitieke en Monetaire Verdragen'. Gestencild, september - oktober 1949; 68; 1 omslag.
        - Verslagen van de vergaderingen van subcommissie IV 'Monetaire betrekkingen'. Gestencild, september 1949; 69; 3 stukken.
      - De Commissie voor Militaire Aangelegenheden, d.
        - Verslagen van de vergaderingen van de Commissie voor Militaire Aangelegenheden. Gestencild, augustus - november 1949; 70; 1 omslag.
        - Wekelijkse verslagen van de werkzaamheden van de Commissie voor Militaire Aangelegenheden. Gestencild, augustus - november 1949; 71; 1 omslag.
        - Tussentijdse rapporten over de stand van zaken in de Commissie voor Militaire Aangelegenheden. Gestencild, oktober 1949; 72; 1 omslag.
        - Verslag van de vergadering van de militair-technische werkgroep van de Commissie voor Militaire Aangelegenheden op 22 September 1949. Gestencild, 73; 1 stuk.
      - De Commissie voor Culturele Aangelegenheden, e.
        - Convocaties, agenda's en verslagen van de vergaderingen van de Commissie voor Culturele Aangelegenheden. Gestencild, augustus - november 1949; 74; 1 omslag.
        - Wekelijkse verslagen van de werkzaamheden van de Commissie voor Culturele Aangelegenheden. Gestencild, augustus - november 1949; 75; 1 omslag.
        - Tussentijdse rapporten over de stand van zaken in de Commissie voor Culturele Aangelegenheden; met bijlagen. Gestencild, oktober 1949; 76; 1 omslag.
      - De Commissie voor Sociale Aangelegenheden, f.
        - Verslagen van de vergaderingen van de Commissie voor Sociale Aangelegenheden. Gestencild, augustus en oktober 1949; 77; 1 omslag.
        - Convocaties, agenda's en verslagen van de vergaderingen van de voorzitters en/of vice-voorzitters van de secties van de Commissie voor Sociale Aangelegenheden. Gestencild en getypt, augustus - oktober 1949; 78; 1 omslag.
        - Wekelijkse verslagen van de werkzaamheden van de Commissie voor Sociale Aangelegenheden. Gestencild, augustus - november 1949; 79; 1 omslag.
        - Tussentijdse rapporten van de Commissie voor Sociale Aangelegenheden over de verrichte werkzaamheden; met bijlagen. Gestencild, oktober 1949; 80; 1 omslag.
    - Eindresultaten, 5.
      Zie hiervoor ook de bijlagen van de verslagen en rapporten uit de commissies en subcommissies en inventarisnummer 27.
      - Ontwerp-mantelresolutie, met bijbehorende ontwerpovereenkomsten en brieven. Concept, gestencild, november 1949; 81; 1 pak.
      - Mantelresolutie, zoals aanvaard door de delegaties van het Koninkrijk der Nederlanden, van de regering van de Republik Indonesia en van de Bijeenkomst Federaal Overleg, waarin zij de resultaten van de conferentie, vastgelegd in ontwerp-overeenkomsten en brieven, bevestigen., 2 november 1949; 82; 3 stukken.
      - Briefwisseling tussen de voorzitters van de Nederlandse delegatie en de voorzitters van de beide Indonesische delegaties van 2 november 1949 waarin een aantal zaken geregeld wordt die niet in ontwerp-overeenkomsten zijn vastgelegd met een begeleidend schrijven van de Republikeinse delegatie aan de secretaris-generaal der Ronde Tafel Conferentie. Authentieke afschriften, 2 en 7 november 1949; 83; 1 omslag.
    - Eindrapportage, 6.
      - Eindverslag van de werkzaamheden van de Commissie voor Financiële en Economische Aangelegenheden, opgesteld door C. van der Tak, secretaris van de commissie. Gestencild, z.j.(november 1949); 84; 1 omslag.
      - Eindverslag van de werkzaamheden van de Commissie voor Staatkundige en Staatsrechtelijke Aangelegenheden; met bijlagen. Geistencild, z.j. (november 1949); 85; 1 omslag.
      - Eindverslag van de werkzaamheden van de Commissie voor Culturele Aangelegenheden. Doorslag, z.j. (november 1949); 86; 1 stuk.
      - Overzicht per vergadering van de data, agendapunten, voornaamste besluiten en ter bespreking staande stukken van de verschillende commissies en subcommissies. Gestencild, z.j. (november 1949); 87; 1 omslag.
      - Eindrapport van de United Nations Commission for Indonesia aan de Veiligheidsraad van de Verenigde Naties over de Ronde Tafel Conferentie. Gestencild, in het Engels, 8 november 1949; 88; 1 omslag.
      - Eindverslag van de werkzaamheden van de Redactiecommissie. Gestencild, 29 november 1949; 89; 1 stuk.
      - Verslag van de Ronde Tafel Conferentie. Gestencild, z.j. (1949); 90; 1 omslag.
        Het betreft hier geen officieel verslag.
  - Voorlopige constitutie van de Verenigde Staten van Indonesië, D.
    - Ontwerp voor een voorlopige constitutie voor de Republiek der Verenigde Staten van Indonesië, met begeleidend schrijven. Deels gestencild en gedrukt, oktober en november 1949; 91; 3 stukken.